臺灣臺南地方法院刑事判決
111年度交易字第71號
公  訴  人  臺灣臺南地方檢察署檢察官
被      告  黃秉豐




上列被告因公共危險案件，經檢察官提起公訴（110年度偵字第2
5337號），被告就被訴事實為有罪之陳述，本院裁定進行簡式審
判程序，判決如下：
    主  文
黃秉豐駕駛動力交通工具而吐氣所含酒精濃度達每公升零點二五
毫克以上，累犯，處有期徒刑壹年。
    事實及理由
一、本件除應於證據欄補充：「被告黃秉豐於本院審理時之自白
    」外，其餘之犯罪事實及證據均引用本件起訴書之記載（如
    附件）。
二、按行為後法律有變更者，適用行為時之法律，但行為後之法
    律有利於行為人者，適用最有利於行為人之法律，刑法第2
    條第1項定有明文。查被告行為後，刑法第185條之3第1項於
    民國111年1月28日修正公布，且於同年1月30日施行，修正
    前之法定刑為「處2年以下有期徒刑，得併科20萬元以下罰
    金」，修正後則規定「處3年以下有期徒刑，得併科30萬元
    以下罰金」，經比較新舊法之結果，修正後刑法之規定顯然
    並未較有利於被告，是依刑法第2條第1項前段之規定，自應
    適用被告行為時即修正前刑法第185條之3第1項之規定處斷
    。核被告所為，係犯修正前刑法第185條之3第1項第1款之駕
    駛動力交通工具而吐氣所含酒精濃度達每公升0.25毫克以上
    之罪。
三、被告曾因酒醉駕車之公共危險案件，經本院分別判處有期徒
    刑6月及7月確定，嗣經接續執行，甫於民國110年2月10日執
    行完畢等情，有臺灣高等法院被告前案紀錄表在卷可按，其
    受有期徒刑執行完畢後，5年以內故意再犯本件有期徒刑以
    上之罪，為累犯，且前案同為酒醉駕車之公共危險犯行，顯
    見被告未記取教訓，應依刑法第47條第1項規定，加重其刑
    。
四、爰審酌被告之吐氣酒精濃度值雖為每公升0.39毫克，惟被告
    所犯本案酒醉駕車犯行，已屬六犯，足見被告未因前案刑之
    執行有所警惕悔改，仍心存僥倖，除一再漠視自己安危，尤
    枉顧法律禁止規範與公眾道路通行之安全，對交通往來顯已
    造成高度危險，若不量處適當之刑，恐不足以促使其心生警
    惕而避免再犯，實不宜予輕縱，復參酌被告於本院審理時坦
    承犯行，態度尚佳，及其係國中肄業、目前從事粗工工作、
    離婚、育有1名子女之智識程度、生活狀況等一切情狀，量
    處如主文所示之刑，以示懲儆。
據上論斷，應依刑事訴訟法第273條之1第1項、第299條第1項前
段、第310條之2、第454條第2項，判決如主文。
本案經檢察官吳毓靈偵查起訴，檢察官莊士嶔到庭執行職務
中　　華　　民　　國　　111 　年　　3 　　月　　21　　日
　　　　　　　　　刑事第十五庭  法　官　莊政達
以上正本證明與原本無異。
如不服本判決應於收受本判決後20日內向本院提出上訴書狀，並
應敘述具體理由。其未敘述上訴理由者，應於上訴期間屆滿後20
日內向本院補提理由書狀（均須按他造當事人之人數附繕本）「
切勿逕送上級法院」。 
  　　　　　　　　　　　　　　　書記官　歐慧琪
中　　華　　民　　國　　111 　年　　3 　　月　　21　　日
附錄本案論罪科刑法條：
修正前刑法第185條之3第1項
駕駛動力交通工具而有下列情形之一者，處二年以下有期徒刑，
得併科二十萬元以下罰金：
一、吐氣所含酒精濃度達每公升零點二五毫克或血液中酒精濃度
    達百分之零點零五以上。
二、有前款以外之其他情事足認服用酒類或其他相類之物，致不
    能安全駕駛。
三、服用毒品、麻醉藥品或其他相類之物，致不能安全駕駛。

【附件】 
臺灣臺南地方檢察署檢察官起訴書
                                    110年度偵字第25337號
　　被　　　告　黃秉豐　男　00歲（民國00年00月0日生）
　　　　　　　　　　　　住○○市○區○○路000巷00號0樓
　　　　　　　　　　　　居臺南市○○區○○街00號0樓之000
　　　　　　　　　　　　　室
　　　　　　　　　　　　國民身分證統一編號：Z000000000號
上列被告因公共危險案件，已經偵查終結，認應該提起公訴，茲
將犯罪事實及證據並所犯法條分敘如下：
　　　　　　犯罪事實
一、黃秉豐前因公共危險案件，經臺灣臺南地方法院以109年度
    交易字第151號判決有期徒刑7月確定，於民國110年2月10日
    縮短刑期假釋出監，並於同年月28日保護管束期滿，因未經
    撤銷假釋，其未執行之刑以已執行論而執行完畢。詎猶不思
    悔悟，明知服用酒類後將會影響其駕駛動力交通工具之操控
    能力，仍於110年11月23日中午，在臺南市○區○○路000巷00
    號前停車場飲用酒類後，已達吐氣所含酒精濃度每公升0.25
    毫克以上，竟仍騎乘車牌號碼000-0000號機車上路。嗣行經
    臺南市○區○○路000號前時，因未戴安全帽為警攔查，發現其
    身上散發酒味，乃於同日20時49分許對其作吐氣酒精含量測
    試，測得其吐氣所含酒精濃度為每公升0.39毫克，始知上情
    。
二、案經臺南市政府警察局第六分局報告偵辦。
　　　　　　 證據並所犯法條
一、證據：
  （一）被告黃秉豐於警詢、偵查中之自白。
  （二）酒精測定紀錄表、呼氣酒精測試器檢定合格證書、舉發
        違反道路交通管理事件通知單。
二、核被告黃秉豐所為，係犯刑法第185條之3第1項第1款駕駛動
    力交通工具而有吐氣所含酒精濃度達每公升0.25毫克以上之
    罪嫌。被告前曾受如犯罪事實欄所載之有期徒刑之執行完畢
    ，有本署刑案資料查註紀錄表在卷可查，其於5年內故意再
    犯有期徒刑以上之本罪，為累犯，請依刑法第47條第1項規
    定，加重其刑。
三、依刑事訴訟法第251條第1項提起公訴。
　　此　　致
臺灣臺南地方法院
中　　華　　民　　國　 110　　年　　12　　月　　8 　　日
　　　　　　　　　            檢察官   吳 毓 靈
本件證明與原本無異
中　　華　　民　　國　 110　　年　　12　　月　　21　　日
                              書記官   吳 青 蓉